臺灣新北地方法院刑事判決
111年度簡上字第246號
上  訴  人  臺灣新北地方檢察署檢察官
被      告  蘇志祥


上列上訴人因被告傷害案件，不服本院中華民國111年6月28日11
1年度簡字第2375號第一審簡易判決（起訴案號：臺灣新北地方
檢察署110年度偵字第12360號），提起上訴，本院管轄之第二審
合議庭判決如下：
    主  文
上訴駁回。
　　事實及理由
一、本院審理範圍
　  上訴得明示僅就判決之刑、沒收或保安處分一部為之，刑事
    訴訟法第348條第3項定有明文；此項規定，依同法第455條
    之1第1項、第3項之規定，於簡易程序之第二審上訴，亦有
    其適用。本件上訴人即臺灣新北地方檢察署檢察官不服原審
    依簡易程序所為之第一審判決，提起本件上訴，明示僅就原
    判決之「量刑」部分提起上訴，被告則未提起上訴。是依刑
    事訴訟法第348條第3項規定，本件上訴範圍僅及於原判決之
    「刑」，其餘原判決所認定之犯罪事實及論罪法條，即非本
    院之審理範圍，合先敘明。
二、原判決所認定之犯罪事實及論罪法條
（一）被告蘇志祥與告訴人王婉玲素不相識。告訴人於民國109
      年10月23日16時許，騎腳踏車至新北市○○區○○街○○○○○○○○
      ○街00號即金典男士理髮店之址設，惟此乃該理髮店後門
      地址），持手機拍攝周遭景物，適被告在上址理髮店內消
      費，誤認告訴人欲拍攝其違規停放該處機車之照片。被告
      基於傷害及強制之犯意，逕行取走腳踏車置物籃內之告訴
      人手機，復持之進入金典男士理髮店內，以用手推、身體
      阻擋、右手打1下之方式，施強暴於尾隨進入店內之告訴
      人以阻止其取回手機，而妨害告訴人使用自己手機之權利
      。被告嗣與告訴人發生口角，並因告訴人於爭執期間持續
      拉扯被告衣服、右、左手臂，致被告朝前方摔倒，之後仍
      繼續拉扯被告衣領、手臂，造成被告受傷，被告乃一時氣
      憤而另行起意，於金典男士理髮店門口附近徒手毆打告訴
      人頭部等處數下。被告先後分別起意之傷害行為，導致告
      訴人受有左前額挫傷瘀青、頭皮多處挫傷合併腦震盪之傷
      害。
（二）核被告所為，均係犯刑法第277條第1項之傷害罪。被告於
      金典男士理髮店門口附近毆打告訴人數下之行為，係於同
      一地點、密接時間下所為，應視為數個舉動之接續執行，
      為包括之一行為評價為合理，而屬接續犯。被告以一強暴
      行為，同時導致告訴人成傷及妨害其行使權利，觸犯構成
      要件不同之強制罪、傷害罪2罪名，為想像競合犯，應從
      一重之傷害罪處斷。被告所犯傷害罪2罪間，犯意各別，
      行為互殊，應分論併罰。公訴人雖未就被告在金典男士理
      髮店內以右手毆打告訴人1下之犯行起訴，惟此部分與前
      開起訴之強制罪部分，具有想像競合之裁判上一罪關係，
      應為起訴效力所及，基於裁判不可分之原則，自得併予審
      理。
三、上訴理由之論斷
（一）檢察官上訴意旨略以：被告於偵查初始否認犯罪之舉，造
      成告訴人必須極力為自己辨明清白，身心靈受有煎熬，且
      被告迄今尚未取得告訴人之原諒，應認原判決就被告所處
      刑期即拘役各25日、應執行拘役30日，實有過輕，未能適
      切考量刑法第57條第9款「犯罪所生之危險或損害」及第1
      0款「犯罪後之態度」之科刑標準，有違公平原則，是原
      判決就被告所為量刑認定，尚有未洽等語。
（二）惟刑罰之量定，為法院之職權，倘法院已審酌刑法第57條
      各款所列情狀，而所量定之刑並未逾越法定刑範圍，亦無
      顯然失當情形，自不得任意指為違法。原判決審酌被告僅
      因誤認告訴人於店外持手機拍攝其違規停放機車情事，不
      思理性溝通解決，即率爾拿取告訴人手機後，施強暴阻止
      告訴人取回，妨害告訴人使用自己手機之權利，並與告訴
      人口角爭執，進而發生肢體衝突，造成告訴人受有左前額
      挫傷瘀青、頭皮多處挫傷合併腦震盪之傷害，所為顯然缺
      乏尊重他人身體法益及合法行使權利之觀念，且迄未與告
      訴人和解並賠償其損失；惟念被告係因誤會致一時衝動而
      偶犯以傷害方式妨害告訴人行使其權利部分，另因告訴人
      先動手持續拉扯致被告倒地成傷，乃一時氣憤毆打告訴人
      之犯罪原因，及被告坦承犯行，並願捨棄對告訴人之求償
      （機車毀損部分）再另行賠償告訴人新台幣（下同）2200
      元，惟因告訴人請求2000萬元，致雙方未能達成和解，兼
      衡被告之素行、生活情形、經濟狀況、智識程度，及犯罪
      分別之動機、目的、手段、告訴人受害程度、被告同時為
      告訴人傷害、毀損犯行之受害人等一切情狀，予以量處拘
      役各25日、應執行拘役30日，並諭知如易科罰金，以1000
      元折算1日。核原判決就刑罰裁量權之行使，未逾越法定
      刑範圍，亦無顯然失當情形可言。
（三）上訴意旨援引110年8月17日檢察官訊問筆錄，稱被告於偵
      查初始否認犯罪等語。然被告於109年11月30日首次警詢
      時，即坦白承認：「（問：王婉玲稱109年10月23日16時
      許她要嘗試要回她的手機時，你沒有將手機還給她，她在
      要手機過程中有扳你手，結果你出手毆打她是否屬實？當
      時情況為何?請詳述）屬實。她當時一直拉我手，我叫她
      不要拉，我是要看她手機的照片有沒有要檢舉我的照片結
      果她又拉我，所以我就打她，之後拉倒我的機車2次，所
      以我才生氣毆打她」（偵查卷第9頁）。可知被告自始即
      坦認2次傷害犯行，第一次係在店內看告訴人手機經告訴
      人阻止時，第二次則在店外機車被告訴人拉倒時。故上訴
      意旨稱被告「於偵查初始否認犯罪」云云，難認可採。
（四）從而，本院認原判決認事用法均無不當，量刑亦無濫用自
      由裁量權限之情，且未悖於公平正義理念、罪刑相當原則
      、比例原則。檢察官上訴指摘原判決量刑過輕，為無理由
      ，應予駁回。
四、被告經合法傳喚，無正當理由不到庭者，得不待其陳述，逕
    行判決，刑事訴訟法第371條定有明文。此項規定，依同法
    第455條之1第1項、第3項之規定，於簡易程序之第二審上訴
    ，亦有其適用。是以，本件被告經本院合法傳喚，於審判期
    日無正當理由不到庭，爰不待其陳述，逕行判決，併此敘明
    。
據上論斷，應依刑事訴訟法第455條之1第1項、第3項、第368條
，判決如主文。
本案經檢察官許智鈞提起公訴，檢察官簡志祥到庭執行職務。
中　　華　　民　　國　　111 　年　　12　　月　　7 　　日
                  刑事第十一庭  審判長法　官  郭峻豪
　　　　　　　　　
　　　　　　　　　                    法  官  莊婷羽
　　　　　　　　　
　　　　　　　　　                    法  官  林琮欽
以上正本證明與原本無異
本判決不得上訴。
　　　　　　　　　　　　　　　　      書記官　薛力慈
中　　華　　民　　國　　111 　年　　12　　月　　8 　　日
附錄：本案論罪科刑法條全文
刑法第277條第1項
傷害人之身體或健康者，處5年以下有期徒刑、拘役或50萬元以
下罰金。

刑法第304條第1項
以強暴、脅迫使人行無義務之事或妨害人行使權利者，處3年以
下有期徒刑、拘役或9000元以下罰金。